【裁判字號】    98,審交易,103
【裁判日期】    980327
【裁判案由】    業務過失傷害
【裁判全文】
臺灣士林地方法院刑事判決           98年度審交易字第103號
聲  請  人  臺灣士林地方法院檢察署檢察官
被      告  乙○○
上列被告因業務過失傷害案件，經檢察官聲請簡易判決處刑（九
十七年度偵字第一二六六三號、第一三四三一號），本院士林簡
易庭認為不得以簡易判決處刑（九十八年度士交簡字第一三號）
，改依通常訴訟程序審理，本院訊問被告後，被告為有罪之陳述
，本院裁定改行簡式審判程序，並判決如下：
    主  文
乙○○犯業務過失傷害罪，處有期徒刑柒月。
    事  實
一、乙○○為欣欣客運股份有限公司司機，以駕駛公車為業，為
    從事業務之人，於民國九十七年三月八日下午三時三十八分
    許，駕駛車牌號碼573-AB號營業大客車，沿臺北市○○區○
    ○路二段由北往南方向行駛，途經內湖路二段欲左轉文德路
    北往東方向行駛時，其原應注意汽車行近行人穿越道前，應
    減速慢行，遇有行人穿越時，無論有無交通警察指揮或號誌
    指示，均應暫停讓行人先行通過，且依當時天候路況，並無
    不能注意之情事，竟疏未盡其應注意之能事，未注意行人穿
    越道上之行人，貿然左轉，適行人甲○○沿文德路二十六號
    前之行人穿越道，由南往北方向，穿越文德路時，為乙○○
    所駕駛前開營業大客車左前車頭撞擊，致甲○○因而受有左
    胸挫傷合併左側鎖骨骨折、左側第三至第七肋及第九肋骨骨
    折、血胸及呼吸衰竭、左側股骨骨折等傷害。乙○○於肇事
    後員警到場處理時，於尚未發覺犯罪前，當場向員警坦承自
    己為肇事者，自首而接受裁判。
二、案經甲○○訴由臺北市政府警察局內湖分局報請臺灣士林地
    方法院檢察署檢察官偵查起訴。
    理  由
一、前揭犯罪事實，業據被告乙○○於警詢時、偵查中及本院審
    理時供認不諱，核與告訴代理人丙○○於警詢時、偵查中指
    訴、告訴代理人施竣中律師於偵查中指訴情節相符，復有道
    路交通事故現場圖、道路交通事故調查報告表、臺北市交通
    事件裁決所九十七年十一月五日北市裁鑑字第09742835000
    號函附之臺北市車輛行車事故鑑定委員會鑑定意見書各一份
    及現場照片在卷可稽，又告訴人受有左胸挫傷合併左側鎖骨
    骨折、左側第三至第七肋及第九肋骨骨折、血胸及呼吸衰竭
    、左側股骨骨折等傷害，並有國防醫學院三軍總醫院附設民
    眾診療服務處九十七年七月十日診斷證明書一紙在卷可資佐
    證。又按汽車行駛時，駕駛人應注意車前情況，並隨時採取
    必要之安全措施；又汽車行經行人穿越道，遇有行人穿越時
    ，無論有無交通指揮人員指揮或號誌指示，均應暫停讓行人
    先行通過，道路交通安全規則第九十四條第三項、第一百零
    三條第二項分別定有明文。查被告駕駛營業大客車沿臺北市
    內湖區○○路○段由北往南方向行駛，途經內湖路二段欲左
    轉文德路北往東方向時，本應注意車前情況，並隨時採取必
    要之安全措施；又汽車行經行人穿越道，遇有行人穿越時，
    無論有無交通指揮人員指揮或號誌指示，均應暫停讓行人先
    行通過，且當時天氣晴朗，有日間自然光線，柏油路面乾燥
    無缺陷亦無障礙物，視距良好，並無任何不能注意之情形，
    竟疏於注意行人道上之行人即貿然左轉，而未注意車前狀況
    ，且未禮讓行人通過，適告訴人以徒步方式，沿文德路二十
    六號前行人穿越道由南往北方向穿越該處行人穿越道，被告
    於發現後避煞不及而撞擊告訴人，致告訴人受傷，被告自應
    負過失責任，是被告之過失行為與本件車禍之發生而致告訴
    人受傷間在客觀上具有相當因果關係甚明。本件事證明確，
    被告犯行堪以認定。
二、查被告為營業大客車司機，平日以駕駛公車為業務，為從事
    駕駛業務之人。核被告所為，係犯刑法第二百八十四條第二
    項前段之業務過失傷害罪。被告汽車駕駛人行經行人穿越道
    不依規定讓行人優先通行，因而致人受傷，應依道路交通管
    理處罰條例第八十六條第一項規定加重其刑。又被告於肇事
    後，留在現場，並向前往處理事故之警察李協昇當場承認為
    肇事人，而接受裁判，有臺北市○○○○○道路交通事故肇
    事人自首情形紀錄表附卷可稽，被告對於未發覺之犯罪自首
    而接受裁判，符合自首要件，應依刑法第六十二條前段之規
    定減輕其刑。被告所科之刑，有加重及減輕情形，應依刑法
    第七十一條之規定先加後減。爰審酌被告過失程度、告訴人
    所受傷害情況，被告迄未與告訴人達成和解或賠償損害，與
    被告犯罪後供認犯行之態度等一切情狀，量處如主文所示之
    刑。
據上論斷，應依刑事訴訟法第二百九十九條第一項前段、第二百
七十三條之一第一項，道路交通管理處罰條例第八十六條第一項
，刑法第二百八十四條第二項前段、第六十二條前段，刑法施行
法第一條之一，判決如主文。
本案經檢察官蔡元仕到庭執行職務。
中    華    民    國    98    年    3     月    27    日
                  刑事第一庭法  官  周明鴻
以上正本證明與原本無異。
如不服本判決應於收受判決後10日內向本院提出上訴書狀，並應
敘述具體理由；其未敘述上訴理由者，應於上訴期間屆滿後20日
內向本院補提理由書（均須按他造當事人之人數附繕本）「切勿
逕送上級法院」。
                            書記官  丁梅芬
中    華    民    國    98    年    3     月    27    日
附錄論罪科刑法條：
刑法第二百八十四條第二項
從事業務之人，因業務上之過失傷害人者，處 1 年以下有期徒刑
、拘役或1 千元以下罰金，致重傷者，處3 年以下有期徒刑、拘
役或2 千元以下罰金。


司法院資訊處製作；財團法人民間司法改革基金會備份。
